臺灣高雄地方法院民事判決　九十三年度簡上字第二六號
　　上　訴　人　　至盛工業股份有限公司
　　法定代理人　　甲○○
　　被上訴人　　　行政院國軍退除役官兵輔導委員會高雄榮民技術勞務中心
　　法定代理人　　乙○○
　　訴訟代理人　　鄧國璽律師
　　複　代理人　　何曜男律師
右當事人間請求給付貨款事件，上訴人對於中華民國九十二年十一月二十日本院高雄
簡易庭第一審判決（九十二年度雄簡字第一九三二號）提起上訴，經本院民國九十三
年四月十三日言詞辯論終結，判決如下：
    主      文
原判決除確定部分外廢棄。
被上訴人應再給付上訴人新臺幣壹拾萬零柒仟壹佰元，及自民國九十二年五月二十三
日起至清償日止，按年息百分之五計算之利息。
第一審（除確定部分外）及第二審訴訟費用，由被上訴人負擔。
    事      實
甲、上訴人方面：
  一、聲明：求為判決：（一）原判決不利於之部分均廢棄。（二）右開廢棄部分，
      被上訴人應再給付如主文第二項所示。
  二、陳述：除與原審判決書所載者相同茲予引用外，補稱：
      系爭廢水幫浦及加壓機組（即卷附統一發票日期均為九十年十一月十五日、發
      票號碼為00000000號、00000000號所載數額分別為六萬七千
      二百元及三萬九千九百元之統一發票二紙上所載貨品，下稱系爭貨物）係因被
      上訴人工地遺失而直接向上訴人訂購，況被上訴人若未向上訴人購買系爭貨物
      ，則其於上訴人檢具統一發票二紙向其請求支付貨款時，即應向上訴人表明，
      並將上開統一發票二紙返還予上訴人，然被上訴人當時既未表明非其向上訴人
      訂購系爭貨物，又未將上訴人所開立之上開統一發票返還而持以申報稅捐，且
      上訴人亦未開立折讓單，是被上訴人否認向上訴人購買系爭貨物，顯非可採。
  三、證據：除援用原審之立證方法外，並提出被上訴人自立精忠、陸光五村聯合工
            務所九十年九月二十二日（九０）至善園水電字第一七０號函、九十年
            十月十一日（九十）高勞業二字第一四二二號函及其附件會議記錄乙份
            為證。
乙、被上訴人方面：
  一、聲明：求為判決駁回上訴。
  二、陳述：除與原審判決書所載相同茲予引用外，補稱：
      陸光三村水電工程係由訴外人右昇公司帶工帶料承包，故系爭貨物若有遺失補
      購之情形，亦應由訴外人右昇公司負責，而被上訴人就上訴人所開具之上開發
      票於當年度並未持已向稅捐單位申報，上訴人主張自屬無據。
  三、證據：援用原審之立證方法。
    理      由
一、本件上訴人起訴主張：被上訴人自民國九十年十一月間起至九十一年五月間止，
    陸續向上訴人購買沈水廢水泵、加壓機組及空調泵等貨品，並已受領所購貨品完
    畢，惟被上訴人竟拒給付價款計新臺幣（下同）二十萬三千七百九十二元（下稱
    系爭款項），為此，爰依據民法第三百六十七條之規定，請求被上訴人給付系爭
    款項及自訴狀繕本送達之翌日起至清償日止，按年息百分之五計算之利息，並陳
    明願供擔保請准宣告假執行等語。（被上訴人就原審判令其給付九萬六千六百九
    十二元及其遲延利息部分，未據被上訴人上訴或附帶上訴聲明不服而告確定）。
二、被上訴人則以：陸光三村水電工程，係由訴外人右昇公司連工帶料承包並由該公
    司向上訴人購貨使用，系爭貨物若有遺失補購之情形，亦應由訴外人右昇公司負
    責，上訴人自不得向被上訴人請求給付等語，資為抗辯。
三、本件兩造爭執之處在於：系爭發票號碼00000000、00000000號
    ，所載數額分為六萬七千二百元及三萬九千九百元，合計十萬七千一百元之統一
    發票所示貨物是否為被上訴人所購買？茲將本院意見分述如下：
（一）按原告於起訴原因已有相當之證明，而被告於抗辯事實並無確實證明方法，僅
      以空言爭執者，當然認定其抗辯事實之非真正，而應為被告不利益之裁判，最
      高法院十八年上字第一六七九號著有判例。
（二）上訴人主張被上訴人曾對之購買系爭金額之貨物乙節，業據其提出記載買受人
      為被上訴人之發票號碼為00000000及00000000號之統一發票
      ，及經被上訴人工地主任呂台福所簽收之銷貨單號分為000000000號
      、000000000號之出貨單各二份為證，雖被上訴人舉證人呂台福於原
      審證稱：其於出貨單上簽名僅本於其為該工程之監督而已，該銷貨單所示之貨
      物實係訴外人右昇公司向上訴人所購買等語（見原審九十二年八月二十一日言
      詞辯論筆錄）為辯，然系爭廢水幫浦等物係被上訴人於九十年十月四日在召開
      「陸光三村水電工程竣工正式驗收缺失改善會議」時由訴外人右昇公司人員提
      請被上訴人於十月十日進貨以便整修，上訴人則請被上訴人發請購單採購而決
      議由上訴人提計價款及廢水幫浦請購呈報被上訴人處理乙節，此有被上訴人所
      不爭執真正之會議記錄乙份為證，是系爭廢水幫浦既係訴外人右昇公司向被上
      訴人請購，並由被上訴人責由上訴人對之提出請購單後採買，而上訴人對訴外
      人右昇公司係連工帶料承包乙節並已否認知情，且被上訴人於此復未舉證以實
      其說，則系爭幫浦既係由被上訴人直接計價請上訴人提供，被上訴人所肯認之
      出賣人自為採購之上訴人而非訴外人右昇公司，上訴人主張系爭貨物係被上訴
      人直接向其訂購等語自堪採信。
四、綜上，系爭廢水幫浦乃由被上訴人直接對上訴人採購，從而，上訴人依買賣之法
    律關係請求被上訴人應再給付該批貨款即十萬七千一百元及自九十二年五月二十
    三日起至清償日止，按年息百分之五計算之利息，自屬有理由，該工程原審僅命
    被上訴人給付除此之外之九萬六千六百九十二元及其遲延利息而駁回上訴人此部
    分之訴，暨該部分假執行之聲請，自有未洽，上訴意旨就此部分指摘原判決不當
    ，求予廢棄改判，為有理由。爰由本院將原判決此部分予以廢棄，改判如主文第
    二項所示。
五、據上論結，本件上訴為有理由，依民事訴訟法第四百三十六條之一第三項、第四
    百六十三條、第四百五十條、第七十八條，判決如主文。
中　　　華　　　民　　　國　　九十三　　年　　　四　　　月　　二十七　　日
                                      臺灣高雄地方法院民事第五庭
~B審判長法官　黃宏欽
~B法　　　官　謝雨真
~B法　　　官　何悅芳
右正本係照原本作成。
本判決不得上訴。
中　　　華　　　民　　　國　　九十三　　年　　　四　　　月　　二十八　　日
~B法院書記官　楊明月
